臺灣高等法院臺南分院刑事判決
111年度上訴字第1108號
上  訴  人  
即  被  告  林子胤

上列上訴人即被告因家暴傷害案件，不服臺灣臺南地方法院110
年度訴字第769號中華民國111年6月23日第一審判決（起訴案號
：臺灣臺南地方檢察署110年度偵字第13334號），提起上訴，本
院判決如下：
    主  文
上訴駁回。
林子胤緩刑貳年，緩刑期間付保護管束，並禁止對廖智勁實施家
庭暴力行為。
    理  由
壹、程序事項：
一、按刑事訴訟法施行法第7條之13前段規定：中華民國110年5
    月31日修正通過之刑事訴訟法施行前，已繫屬於各級法院之
    案件，於施行後仍適用修正前刑事訴訟法第348條規定。又
    新修正之刑事訴訟法第348條規定已於110年6月16日公布，
    依中央法規標準法第13條規定，自本條公布之日起算至第3
    日起即於同年6月18日即已發生效力。換言之，於110年6月1
    8日後（包括當日）繫屬於各級法院之案件，均應依修正後
    之刑事訴訟法第348條規定處理。而新修正之本條係規定：
    （第1項）上訴得對於判決之一部為之。（第2項）對於判決
    之一部上訴者，其有關係之部分，視為亦已上訴。但有關係
    之部分為無罪、免訴或不受理者，不在此限。（第3項）上
    訴得明示僅就判決之刑、沒收或保安處分一部為之。
二、查本件上訴人即被告林子胤（下稱被告）不服原判決，於11
    1年7月12日提起上訴，並於111年9月1日繫屬本院。於本院
    審判期日，被告表示僅就量刑提起上訴，亦即對於原判決（
    如附件）犯罪事實及所引用之證據及理由、適用法條、罪名
    均無不服，並同意本案以原審認定之犯罪事實、證據理由、
    適用法條、罪名為基礎，僅就科刑部分調查證據及辯論（見
    本院卷第58頁）。依據前述規定，本院僅就原判決量刑妥適
    與否進行審理，至於原判決其他部分（含原判決認定之犯罪
    事實、罪名），則均非本院審理範圍，先予指明。
貳、上訴論斷之理由：
一、被告上訴意旨主張：我認罪，希望判決緩刑，因為我已經與
    對方達成和解等語（見本院卷第58頁）。
二、上訴駁回之理由： 
  ㈠按量刑輕重，屬為裁判之法院得依職權自由裁量之事項，苟
    其量刑已以行為人之責任為基礎，並斟酌刑法第57條各款所
    列情狀，在法定刑度內，酌量科刑，無顯然失當或違反公平
    、比例及罪刑相當原則者，亦無偏執一端，致明顯失出失入
    情形，即不得指為違法。
  ㈡查原判決審酌被告犯罪之動機、目的、手段、與告訴人之關
    係、告訴人之傷勢，並兼衡被告於原審自陳高中畢業、從事
    美容業、與先生同住、無須扶養家人等智識程度及家庭狀況
    等一切情狀，量處如原判決主文所示之刑及諭知易科罰金之
    折算標準，是原判決已經詳細說明量刑審酌之一切情狀，予
    以綜合考量，在法定刑內科處其刑，尚屬妥適，與罪刑相當
    原則及比例原則無悖。至原審雖未及審酌被告於本院坦承犯
    行並與告訴人達成和解之有利量刑因子，然原審係斟酌該審
    於言詞辯論終結時之一切量刑因子，而量處被告拘役20日，
    並依刑法第41條第1項規定，諭知如易科罰金以新臺幣（下
    同）1千元折算1日，考量被告本案犯罪情節及告訴人之傷勢
    ，及被告並非自始坦承犯行，是斟酌上情，縱使被告事後已
    與告訴人達成和解、賠償告訴人，認仍應維持原審所科處之
    刑度，始合罪刑相當原則。被告上訴未具體指摘原判決量刑
    有何不當之處，亦未主張原審未依法審酌刑法第57條之規定
    而有疏誤等節，請求撤銷原判決，難認有理由，應予駁回。
三、緩刑宣告：
　　被告前未曾因故意犯罪受有期徒刑以上刑之宣告，此有臺灣
    高等法院被告前案紀錄表在卷可稽（見本院卷第47頁）。被
    告因一時失慮，致罹刑典，惟其於本院審理時已坦承犯行，
    深具悔意，復與告訴人達成和解，取得告訴人原諒，告訴人
    請求法院從輕量刑並同意給予被告緩刑，此有和解書1份附
    卷可參（見本院卷第193頁），被告經此教訓，應知警惕，
    信無再犯之虞，因認前開宣告之刑，以暫不執行為適當，爰
    依刑法第74條第1項第1款之規定宣告緩刑2年，以啟自新。
    並依家庭暴力防治法第38條第1項規定，諭知緩刑期內付保
    護管束。又為防止被告再犯，爰依家庭暴力防治法第38條第
    2項第1款規定，諭知被告應於保護管束期間內，禁止對被害
    人廖智勁實施家庭暴力行為，俾督促被告警惕，避免再犯，
    以啟自新。
據上論斷，應依刑事訴訟法第368條，刑法第74條第1項第1款，
家庭暴力防治法第38條第1項、第2項第1款，判決如主文。
本案經臺灣臺南地方檢察署檢察官黃信勇提起公訴，臺灣高等檢
察署臺南檢察分署檢察官李宛凌到庭執行職務。
中　　華　　民　　國　　111 　年　　10　　月　　12　　日
                  刑事第三庭    審判長法  官  郭玫利
                                      法  官  林臻嫺
                                      法  官  曾子珍
以上正本證明與原本無異。
如不服本判決應於收受送達後20日內向本院提出上訴書狀，其未
敘述上訴理由者，並得於提起上訴後20日內向本院補提理由書（
均須按他造當事人之人數附繕本）「切勿逕送上級法院」。
　　　　　　　　　　　　　　　　　　　書記官  蔡双財
中　　華　　民　　國　　111 　年　　10　　月　　12　　日
附錄本案論罪科刑法條：
中華民國刑法第277條
傷害人之身體或健康者，處5年以下有期徒刑、拘役或50萬元以
下罰金。
犯前項之罪，因而致人於死者，處無期徒刑或7年以上有期徒刑
；致重傷者，處3年以上10年以下有期徒刑。